臺灣臺中地方法院刑事判決　　　　　　　100年度訴字第678號
公　訴　人　臺灣臺中地方法院檢察署檢察官
被　　　告　羅勝嬌
指定辯護人　本院公設辯護人　賴忠杰
上列被告因毒品危害防制條例案件，經檢察官提起公訴（100年
度偵字第1683號、100年度毒偵字第774號）及移送併辦（100年
度偵字第6746號），本院判決如下：
    主    文
羅勝嬌施用第二級毒品，累犯，處有期徒刑捌月。
被訴販賣第二級毒品部分無罪。
    犯罪事實
一、羅勝嬌於民國88年間，因施用毒品案件，經本院裁定送勒戒
    處所施以觀察、勒戒後，認無繼續施用毒品之傾向，於88年
    10月29日予以釋放，並由臺灣臺中地方法院檢察署檢察官於
    同日以88年度毒偵字第1298號為不起訴處分確定。又於觀察
    勒戒執行完畢釋放後5年內之92年間，再因施用毒品案件，
    經本院以92年度易字第2493號刑事判決，判處有期徒刑6月
    確定，又因持有毒品案件，經本院判處有期徒刑6月確定，
    嗣經減刑並合併定應執行有期徒刑5月15日確定，並與先前
    所犯持有第1級毒品、偽造文書、貪污治罪條例及違反麻醉
    藥品管理條例經減刑並合併定應執行有期徒刑7年，及先前
    所犯持有第1級毒品案件，經法院判處有期徒刑10月（嗣因
    符合假釋條件，經假釋後認毋庸聲請裁定減刑，視為已減刑
    為有期徒刑5月）之案件接續執行，甫於95年12月27日假釋
    付保護管束出監，於98年3月14日因保護管束期滿未經撤銷
    視為執行完畢。詎其仍不知警惕，復基於施用第二級毒品甲
    基安非他命之犯意，於100年1月6日14時50分為警採尿時往
    前回溯96小時內之某時，在不詳處所、以不詳方式，施用第
    二級毒品甲基安非他命1次，嗣於100年1月6日上午9時許，
    為警持本院核發之搜索票，前往其位在臺中市○區○○街74
    之4號住處執行搜索，並採尿送驗後，始查悉上情。
二、案經臺灣臺中地方法院檢察署檢察官指揮南投縣政府警察局
    南投分局偵查後起訴。
    理    由
甲、證據能力部分：
一、按被告以外之人於偵查中向檢察官所為之陳述，除顯有不可
    信之情況者外，得為證據，刑事訴訟法第159條之1第2項定
    有明文。查證人莊康騰於偵查中之證述，係以證人身分經具
    結而為陳述，本院認為偵查中檢察官向被告以外之人所取得
    之陳述，原則上均能遵守法律規定，不致違法取供，而具極
    高之可信性，因此上開證據固為傳聞證據，但其信用度有受
    擔保，並無顯不可信的情形，應符合上開規定，即得例外採
    為證據，故辯護人否認其證據能力部分，並不可採。
二、按被告以外之人於審判外之陳述，雖不符前4條之規定，而
    經當事人於審判程序同意作為證據，法院審酌該言詞陳述或
    書面陳述作成時之情況，認為適當者，亦得為證據。當事人
    、代理人或辯護人於法院調查證據時，知有第159條第1項不
    得為證據之情形，而未於言詞辯論終結前聲明異議，視為有
    前項之同意；刑事訴訟法第159條之5定有明文。本件當事人
    、辯護人於本院審判程序中，對於除證人莊康騰以外之所有
    證人證據能力部分均未表爭執，且迄於言詞辯論終結前亦未
    聲明異議，本院審酌該等證據資料作成時之情況，核無違法
    取證及證明力明顯過低之瑕疵，認為以之作為證據為適當，
    揆諸上開規定，而得採為證據。
三、按所謂被告以外之人於審判外之陳述，係指被告以外之人就
    其曾經參與或見聞之事實，事後追憶並於審判外為陳述者而
    言。如被告以外之人係被告犯罪之共同正犯、共犯、相對人
    、被害人或其他關係人，而於被告實行犯罪行為時與被告為
    言詞或書面對談，且其對話之本身即係構成被告犯罪行為之
    部分內容者，因非屬其事後就曾經與聞之事實所為之追憶，
    自與審判外之陳述有間，二者不容混淆。又國家基於犯罪偵
    查之目的，對被告或犯罪嫌疑人進行通訊監察，乃係以監控
    與過濾受監察人通訊內容之方式，蒐集對其有關之紀錄，並
    將該紀錄予以查扣，作為認定犯罪與否之證據，屬於刑事訴
    訟上強制處分之一種，而監聽係通訊保障及監察法第13條第
    1 項所定通訊監察方法之一，司法警察機關依法定程序執行
    監聽取得之錄音，係以錄音設備之機械作用，真實保存當時
    通訊之內容，如通訊一方為受監察人，司法警察在監聽中蒐
    集所得之通訊者對話，若其通話本身即係被告進行犯罪中構
    成犯罪事實之部分內容，則依前開說明，自與所謂「審判外
    之陳述」無涉，應不受傳聞法則之規範，當然具有證據能力
    。再按有事實足認被告或犯罪嫌疑人有最輕本刑為3年以上
    有期徒刑之罪嫌，並危害國家安全或社會秩序情節重大，而
    有相當理由可信其通訊內容與本案有關，且不能或難以其他
    方法蒐集或調查證據者，得發通訊監察書。前項通訊監察書
    ，偵查中由檢察官依司法警察機關聲請或依職權以書面記載
    第11條之事項，並敘明理由、檢附相關文件，聲請該管法院
    核發。又除法律另有規定外，實施刑事訴訟程序之公務員因
    違背法定程序取得之證據，其有無證據能力之認定，應審酌
    人權保障及公共利益之均衡維護，通訊保障及監察法第5條
    第1項第1款、第2項及刑事訴訟法第158條之4分別定有明文
    。本件下列經本院所引用有關被告所使用0000000000號行動
    電話之監聽錄音，已經本院核准在案，有詳載案由、監察電
    話、對象及時間等之本院99年度聲監字第1948號、99年度聲
    監續字第1698號通訊監察書、電話附表等附卷可參，係依法
    所為之監聽；況審酌電話監聽侵害被告權益之種類及輕重、
    對於被告訴訟上防禦不利益之程度、犯罪所生之危害或實害
    等情形，兼顧人權保障及公共利益之均衡維護，亦認本件此
    部分電話監聽合於比例原則，是應認具有證據能力。
四、至司法警察依據監聽錄音結果予以翻譯而製作之監聽譯文，
    屬於文書證據之一種，於被告或訴訟關係人對其譯文之真實
    性發生爭執或有所懷疑時，法院固應依刑事訴訟法第165條
    之1第2項規定，以適當之設備，顯示該監聽錄音帶之聲音，
    以踐行調查證據之程序，俾確認該錄音聲音是否為通訊者本
    人及其內容與監聽譯文之記載是否相符；或傳喚該通訊者；
    或依其他法定程序，為證據調查。倘被告或訴訟關係人對該
    通訊監察譯文之真實性並不爭執，即無勘驗辨認其錄音聲音
    之調查必要性，法院於審判期日如已踐行提示監聽譯文供
    當事人辨認或告以要旨，使其表示意見等程序並為辯論者，
    其所為之訴訟程序即無不合（最高法院97年度臺上字第5940
    號判決意旨參見）。查本案檢察官、被告及辯護人於本院審
    理期間對卷附之通訊監察譯文均未爭執證據能力，即對上開
    通訊監察譯文真實性並不爭執，並經本院於審判期日踐行提
    示上開通訊監察譯文供當事人辨認或告以要旨，使其表示意
    見，是本院審酌上開通訊監察譯文作成時之情況，認為適當
    作為證據。又按刑事訴訟法第158條之4之規定，係對於除法
    律另有規定者外，其他違反法定程序蒐得各類證據之證據能
    力如何認定，設其總括性之指導原則，其規範目的在於要求
    實施刑事訴訟程序之公務員，於蒐求證據之初始與過程中，
    應恪遵程序正義，不得違法侵權，如有違反，於個案審酌客
    觀權衡之結果，或將導致證據使用禁止之法效。至於蒐得證
    據之最後，由執行職務之公務員製作之文書，除刑事訴訟法
    有定其程式，應依其規定外，依同法第39條之規定，均應記
    載製作之年、月、日及其所屬機關，由製作人簽名。此屬證
    據取得後文書製作法定程式之遵守，無關乎刑事訴訟法第
    158 條之4係規定證據取得過程（程序）適法性之認定。公
    務員製作之文書未經製作人簽名，除本法有特別規定（如第
    46條）外，是否無效或係不合法律上之程式而得命補正，抑
    屬證據證明力之問題，由法院就文書之性質（意思文書或報
    告文書），視各個情形自由判斷（最高法院97年度臺上字第
    96號判決意旨可參）。本案之上開通訊監察警詢時之譯文，
    未依刑事訴訟法第39條之規定，記載製作之年、月、日及其
    所屬機關，並由製作人簽名，有卷附之通訊監察譯文可憑。
    該文書製作過程雖未遵守法定程式，但依前揭最高法院判決
    意旨，此屬證據取得後文書之製作，非屬證據取得之過程，
    與刑事訴訟法第158條之4規定無涉，故本案此部分並無法律
    特別規定而應認定無效，附此敘明。
五、現行刑事訴訟法關於「鑑定」之規定，除選任自然人充當鑑
    定人外，另設有囑託機關鑑定制度。依同法第198條、第208
    條之規定，不論鑑定人或鑑定機關、團體，固均應由法院、
    審判長、受命法官或檢察官視具體個案之需要而為選任、囑
    託，並依第206條之規定，提出言詞或書面報告，始符合同
    法第159條第1項所定得作為證據之「法律有規定」之情形。
    否則所為之鑑定，仍屬傳聞證據。然於司法警察機關調查中
    之案件，為因應實務上，或因量大、或有急迫之現實需求，
    併例行性當然有鑑定之必要者，例如毒品之種類與成分、尿
    液之毒品反應，或者槍彈有無殺傷力等鑑定，基於檢察一體
    原則，得由該管檢察長對於轄區內之案件，以事前概括選任
    鑑定人或囑託鑑定機關、團體之方式，俾便轄區內之司法警
    察官、司法警察對於調查中之此類案件，得即時送請先前已
    選任之鑑定人或囑託之鑑定機關、團體實施鑑定，以求時效
    。此種由檢察機關概括選任鑑定人或概括囑託鑑定機關、團
    體，再轉知司法警察官、司法警察於調查犯罪時參考辦理之
    作為，法無明文禁止，係為因應現行刑事訴訟法增訂傳聞法
    則及其例外規定之實務運作而為。此種由司法警察官、司法
    警察依檢察官所概括選任之鑑定人或囑託鑑定機關、團體所
    為之鑑定結果，與檢察官選任或囑託為鑑定者，性質上並無
    差異，同具有證據能力（最高法院96年度台上字第2860號判
    決意旨參照）。下列引用之中山醫學大學附設醫院檢驗科藥
    物檢測中心尿液檢驗報告，係針對尿液之毒品反應事項，由
    檢察機關概括囑託鑑定機關所實施之鑑定，依前揭說明，自
    得為證據，且核以該等檢驗報告與檢察官主張之事實具有關
    聯性，是可認上開檢驗報告具有證據能力。
六、另員警係依本院核發之搜索票，對被告之住處搜索，有本院
    100年度聲搜字第7號搜索票影本可稽，所扣得之門號000000
    0000、0000000000號行動電話各1支，均非屬供述證據而無
    傳聞法則之適用，且上開扣案物品，均係依法定程序合法所
    扣得，且查無其他證據足以證明係執法人員以違法手段所取
    得，與本案具有關聯性並經本院引用於後者，故均有證據能
    力。
乙、有罪部分：
一、認定犯罪事實所憑證據及理由：
  (一)被告於100年1月6日14時50分許，在南投縣警察局南投分局
    經員警採集尿液，送中山醫學大學附設醫院檢驗科藥物檢測
    中心以氣相層析質譜分析法為確認檢驗之結果，呈甲基安非
    他命陽性反應，有南投縣警察局南投分局委託鑑驗尿液代號
    與真實姓名對照表、中山醫學大學附設醫院檢驗科藥物檢測
    中心100年1月21日出具之尿液檢驗報告各1份附卷可稽。
  (二)次查中山醫學大學附設醫院檢驗科藥物檢測中心係以氣相層
    析質譜儀分析法（GC＼MS）確認；其檢驗方法係以氣相層析
    儀將混合物分離，在質譜儀的游離室中，樣品受電子照射，
    於是，化合物即產生裂訊、游離，帶正電荷的碎片或離子，
    經電場加速、磁場轉彎，可得一質譜圖，所以氣相層析質譜
    儀，可測出其分子量和結構，依據質譜分析術專輯乙書記載
    ，由質譜儀之高靈敏度、特殊波峰之比並以及代謝物質譜之
    輔助比對，可正確無誤地分析出100種以上常用之藥物，業
    據行政院衛生署管制藥品管理局94年5月2日以管檢字第0940
    004355號函說明綦詳。而毒品施用後欲達陽性反應閾值之時
    間，則與使用者之施用劑量、施用方式及頻率、飲水多寡、
    個人體質及代謝情況等因素影響，依個案而異，依Jomathan
    等人於2002年文獻中指出，於四週內分四次使用，每次施用
    20mg甲基安非他命，收集尿液並以250ng/ml（非我國500ng/
    ml）為閾值時，最長檢出時間為56-96小時，亦有行政院衛
    生署管製藥品管理局94年12月6日管檢字第0940013353號函
    釋可稽，可證被告確有於100年1月6日14時50分許為警採尿
    前回溯96小時內之某時，在不詳地點，非法施用第二級毒品
    甲基安非他命1次之犯行，足堪認定。
二、對被告辯解不採之理由：
  (一)被告矢口否認施用毒品之犯行，辯稱：伊從99年7月5日車禍
    住院，99年8月26日又從樓梯摔下腦震盪而住院，那是因為
    車禍產生頭暈的後遺症，所以大部分時間都在醫院，伊平常
    都有吃止痛藥，吃了很多藥，伊都是在中國醫藥大學附設醫
    院看，並沒有施用甲基安非他命云云。
  (二)惟查，經本院就被告手術後所服用之藥物，是否會造成100
    年1月6日尿液檢驗之甲基安非他命、安非他命陽性反應乙節
    ，其結果為：「病人於急診無使用安非他命類藥物，於99年
    9 月2日出院用藥為Gentamicin眼藥膏，維他命B12眼藥水，
    Prednislolone（類固醇），Diclofenac（抗發炎藥物），
    strocain（胃藥），ultracet 1#Q12h Diclofenac藥膏，總
    共給4天。門診最後1次99年9月13日用藥為acemetain1#Tid
    共14天，眼科99年9月13日用藥為維他命B12眼藥水，經初步
    與本院藥局與毒物科詢問，應不會造成100年1月6日的安非
    他命陽性反應。經審閱病歷，99年7月6日病人因外傷至急診
    就診後，各次就診或住院期間所有使用過的藥物，文獻上未
    有造成病人尿液安非他命類篩檢陽性的報告」等語，有中國
    醫藥大學附設醫院100年5月3日院醫事字第1000003784號函
    文在卷可憑。參以被告於上揭時、地經員警採集之尿液檢體
    ，經送驗後確認呈人體施用甲基安非他命陽性反應，其甲基
    安非他命檢驗結果為894ng/ml，此有上開中山醫學大學附設
    醫院檢驗科藥物檢測中心出具之尿液檢驗報告在卷足稽。前
    揭尿液檢體經行政院衛生署認可之檢驗機構以氣相層析質譜
    儀分析法進行確認檢驗，應可排除因偽陽性反應誤判之可能
    。且被告前述甲基安非他命檢驗結果顯高於檢測單位據以判
    定係陽性反應之檢驗結果500ng/ml甚多，且安非他命亦呈現
    164ng/ml，可見其濃度非低，故被告上揭所辯住院用藥云云
    ，顯不足採信。
三、論罪科刑部分：
  (一)核被告所為，係犯毒品危害防制條例第10條第2項之施用第
    二級毒品罪。
  (二)被告施用毒品前之持有毒品行為，應為施用之高度行為所吸
    收，不另論罪。
  (三)查被告有如犯罪事實欄所載論罪科刑執行情形，有臺灣高等
    法院被告全國前案紀錄表在卷可稽，其於有期徒刑執行完畢
    後，5年內再犯有期徒刑以上之罪，為累犯，應依刑法第47
    條第1項規定，加重其刑。
  (四)爰審酌被告有多次施用毒品之前科，仍不知戒絕毒癮，誠屬
    不該，兼衡其智識程度、犯罪動機、目的，犯後否認罪行，
    及施用毒品僅係自戕行為等一切情狀，量處如主文所示之刑
    ，以資懲儆。
  (五)扣案之物均與被告施用第二級毒品無關，故不另為沒收之諭
    知，附此敘明。
丙、無罪部分：
一、公訴意旨另略以：被告羅勝嬌明知甲基安非他命係毒品危害
    防制條例列管之第二級毒品，不得意圖營利而販賣。詎其竟
    基於販賣第二級毒品甲基安非他命之犯意，以其所持用之門
    號0000000000號行動電話作為與購毒者交易毒品之聯絡工具
    。於99年9月7日之某時許，在臺中市○區○○路之某處路旁
    ，以新台幣（下同）1000元之代價，出售第二級毒品甲基安
    非他命予莊康騰。嗣於100年1月6日上午9時許，為警持臺灣
    臺中地方法院核發之搜索票，前往其位在臺中市○區○○街
    74之4號之住處內執行搜索，當場扣得門號0000000000、00
    00000000號行動電話各1支。因認被告另涉犯毒品危害防制
    條例第4條第2項之販賣第二級毒品罪嫌等語。
二、按犯罪事實應依證據認定之，無證據不得認定犯罪事實；又
    不能證明被告犯罪者，應諭知無罪之判決，刑事訴訟法第15
    4條第2項、第301條第1項分別定有明文。次按認定不利於被
    告之事實，須依積極證據，苟積極證據不足為不利於被告事
    實之認定時，即應為有利於被告之認定，更不必有何有利之
    證據，最高法院著有30年上字第816號判例可資參照。末按
    認定犯罪事實所憑之證據，雖不以直接證據為限，間接證據
    亦包括在內；然而無論直接或間接證據，其為訴訟上之證明
    ，須於通常一般之人均不致有所懷疑，而得確信其為真實之
    程度者，始得據為有罪之認定，倘其證明尚未達到此一程度
    ，而有合理之懷疑存在時，致使無從形成有罪之確信，即不
    得遽為不利被告之認定，此有最高法院76年台上字第4986號
    判例意旨可資參照。再按施用毒品者，其所稱向某人購買之
    供述，須補強證據以擔保其供述之真實性。良以施用毒品者
    其供述之憑信性本不及於一般人，況施用毒品者其供出來源
    ，因而破獲者，法律復規定得減輕其刑，其有為偵查機關誘
    導、或為邀輕典而為不實之陳述之可能，其供述之真實性自
    有合理之懷疑。是最高法院一貫之見解，認施用毒品者關於
    其向某人購買毒品之供述，必須補強證據佐證，以擔保其供
    述之真實性，俾貫澈刑事訴訟無罪推定及嚴格證明之基本原
    則。又關於毒品施用者其所稱向某人購買毒品之供述，必須
    補強證據佐證，係指毒品購買者之供述縱使並無瑕疵，仍須
    補強證據佐證而言，以擔保其供述之真實性。該所謂補強證
    據，必須與施用毒品者關於相關毒品交易之供述，具有相當
    程度之關聯性，且足使一般人對於施用毒品者之供述無合理
    之懷疑存在，而得確信其為真實，始足當之（最高法院96度
    台上字第1029號、94年度台上字第2033刑事判決意旨參照）
    。
三、公訴意旨以被告涉有上開販賣第二級毒品罪嫌，無非係以證
    人莊康騰、李國柱、馬淑娟、陳建志、江文硯之證述、本院
    通訊監察書、通訊監察譯文、指認犯罪嫌疑人紀錄表、蒐證
    照片、通聯調閱查詢單、雙向通聯紀錄、臺灣臺中地方法院
    檢察署99年度毒偵字第3736號起訴書及門號0000000000、00
    00000000號行動電話各1支扣案為其主要之論據。被告堅詞
    否認有何上開販賣第二級毒品之犯行，辯稱：伊在99年9月7
    日或8日並未住在臺中市○○街，當時還因受傷坐輪椅，伊
    只記得莊康騰有來電問伊那裡有沒有什麼東西，伊說伊已經
    很久沒有碰那個東西了，伊當時根本沒有看到莊康騰，也絕
    對沒有販賣毒品給他，至於指認伊的陳建志及江文硯2人，
    伊都不認識等語，並提出99年7月5日發生車禍之道路交通事
    故現場圖及告訴狀等影本為證。辯護人亦為被告辯護稱﹕證
    人莊康騰之單一指述有矛盾瑕疵，不足證明被告有販賣第二
    級毒品犯行等語。
四、經查：
  (一)證人莊康騰雖於100年1月6日17時20分於警詢時證稱：「我
    在99年9月初10月初向她（即被告）購買1、2次安非他命，
    重量我不知道，我跟她交易地點在臺中市○○街『羅姊』住
    處樓下（正確住址我不知道），都是綽號『羅姊』親自將安
    非他命交給我」等語，並有其所簽名之指認犯罪嫌疑人紀錄
    表為證，惟其於同日22時2分之偵訊筆錄則證稱：「（問：
    你去年9月底10月初施用的毒品如何跟羅姐購買的？）當時
    我應該有跟他電話聯絡，但我已經忘記是我打（給）他還是
    他打給我，我只記得他好像介紹我去買水果，我應該是開車
    到他天祥街住處的樓下，我跟他買1000元的安非他命，我當
    場交錢給他，他就給我1包安非他命…（問：為何羅姐表示
    99年9、10月間他因為車禍，很少住在天祥街？）我確定是
    跟羅姐買的，但不知道是在天祥街還是向上路」等語，於
    100年3月3日偵訊時則證稱：「（問：你之前說你於99年9月
    間曾向羅勝嬌購買毒品？）有，我是向她買安非他命，該次
    我施用後有被查獲施用毒品。（問：【提示99毒偵3736號起
    訴書）該次是否為99年9月8日為警查獲？】是，我於被查緝
    當天或前1天，也就是99年9月8日或7日跟羅勝嬌購買安非他
    命的，我不記得確切的地點，應該是在向上路跟她購買的，
    李國柱承租房子在該處，他與羅勝嬌是男女朋友，該次我跟
    她購買新臺幣1千元之安非他命。」等語，足證證人莊康騰
    對購買毒品地點之陳述，顯係附和檢察官所問之地點，其陳
    述先後不一，已有瑕疵。又證人莊康騰於本院100年5月4日
    審理時證稱：「我不是跟被告買的，那是我去載貨，被告在
    天祥街或向上路的地方，我忘記了，我沒有向被告買，我是
    向被告要的，我於電話中說我要過去，問他在哪裡，他說他
    在家裡，我說等一下要過去，我到達時，被告在樓下，我就
    向他說我在難過，我要吸一、二口，我就他家樓下當面拿一
    千元給他，他不拿錢，我硬塞給他，在我還沒給他錢之前，
    他就給我安非他命，是用壹張紙包著，我就到車上去吸二、
    三口，吸完後我就去出車送貨，此時我就不會覺得難過了。
    （問：為何你拿一千元給他，他不要，而要你硬塞之後他才
    收下？）我想那是他去買的，所以我也要拿一千元補貼他。
    」等語，則當日證人莊康騰究係向被告要毒品或購買毒品，
    先後指述亦有不同，參以證人莊康騰於100年1月6日偵訊時
    曾證稱：「（問：你除了曾經跟羅姐買過毒品，還有他有跟
    你有水果買賣之外，有無其他金錢往來？）沒有。我有跟他
    曾經借過錢，但他沒有借給我」等語，惟於本院審理時則證
    稱：「（問：你是否曾經向被告借錢過？）不曾…（問：你
    說你拿錢貼被告那時，被告的身體狀況如何？）好像發生車
    禍，被告有拿柺杖」等語，所證不僅與其先述有所不同，亦
    與證人即被告之女兒陳姿攸於本院100年5月4日審理時亦證
    稱：「母親（99年8月住院）出院後約一個月時間，都需要
    人幫忙用輪椅推」等情不符，且證人莊康騰確因99年9月8日
    23時30分為警查獲施用毒品之殘渣袋，並經檢察官以施用第
    二級毒品提起公訴，有臺灣臺中地方法院檢察署99年度毒偵
    字第3736號起訴書在卷可憑，故確不排除證人莊康騰有因未
    借到錢或謀求施用第二級毒品案件減刑，而供稱毒品上手為
    被告之可能，則其於偵查及本院中所為證言，即難謂無任何
    瑕疵存在，自無從據此為不利於被告之認定。
  (二)至公訴意旨另引以為補強證據之證人李國柱、馬淑娟、陳建
    志、江文硯之證述、本院通訊監察書、通訊監察譯文、蒐證
    照片、通聯調閱查詢單、雙向通聯紀錄、臺灣臺中地方法院
    檢察署99年度毒偵字第3736號起訴書及扣案之門號00000000
    00、0000000000號行動電話各1支等為證，惟證人陳建志、
    江文硯所證述曾向被告購買甲基安非他命之情節與本案無關
    ，且未據檢察官起訴，卷附通聯監察譯文之期間，亦均非本
    案之犯罪時間，難以補強證人莊康騰確有向被告購買甲基安
    非他命之證據，其餘之證據均與證人莊康騰是否如起訴書所
    述確於99年9月7日有向被告購買甲基安非他命之情節無關，
    自難憑以遽推測被告確販賣第二級毒品甲基安非他命予證人
    莊康騰之犯行。又公訴人雖於準備程序時併請求調閱證人陳
    建志於偵訊之證詞，惟本院認此部分即令佐證證人陳建志於
    警詢之陳述為真，亦不足證明被告販賣第二級毒品予莊康騰
    之犯行，故認無庸調閱，併予敘明。
五、綜合上述，本件公訴人提出之證據或所指出之證明方法，尚
    不足為被告有前揭販賣第二級毒品事實之積極證明，或說服
    本院形成被告有罪之心證。此外，復查無其他積極證據足認
    被告有前開公訴意旨所指販賣第二級毒品之犯行，揆諸上揭
    判例意旨及說明，就該部分既不能證明被告犯罪，自應就此
    部分為無罪之諭知。
六、檢察官就被告販賣甲基安非他命予莊康騰部分移送併辦（10
    0年度偵字第6745號），惟此部分既經本院判決被告無罪，
    故無從加以併辦，而應退回檢察官另為適法之處理，併此敘
    明。
丁、應適用之法條：
一、刑事訴訟法第299條第1項前段、第301條第1項。
二、毒品危害防制條例第10條第2項。
三、刑法第11條前段、第47條第1項。
本案經檢察官黃元亨到庭執行職務。
中    華    民    國   100    年    5     月    17    日
              刑事第十三庭  審判長法  官  吳幸芬
                                  法  官  劉麗瑛
                                  法  官  黃建都
以上正本證明與原本無異。
如不服本判決應於收受送達後10日內向本院提出上訴書狀，並應
敘述具體理由；其未敘述上訴理由者，應於上訴期間屆滿後20日
內向本院補提理由書（均須按他造當事人之人數附繕本）「切勿
逕送上級法院」。
                                  書記官  賴玉真
中    華    民    國   100    年    5     月    17    日
附錄論罪科刑法條
毒品危害防制條例第10條第2項：
施用第二級毒品者，處3年以下有期徒刑。